# 关于以前年度其他信息的差错问题

提问人：zhangxf1986 时间：2019-06-24 18:10:21
陈老师，请教一个问题，如果审计公众公司时发现披露的以前年度报告与事务所审计的会计报表不一致，比如 2017 年年度报告中披露的营业收入和营业成本比审计报告确定的营业收入和营业成本同时增加了 5 亿，其他科目都是一致的，那么 2019 年审计 2018 年报表时发现了这个问题， 2018 年度会计报表的审计报告或者附注中需要披露这一情况吗？如果要披露，审计报告以怎么样的形式披露？附注又怎么样披露？

回答人：chenyiwei
“披露的以前年度报告与事务所审计的会计报表不一致” 具体是指什么？是与前任事务所审计的上年度已审报表不一致，还是与本年度本所审计的报表中的前期比较数据不一致？
如果是前者，这种情况理论上是不应出现的低级错误。如果确实遇到此类情况，应要求公司发布更正公告。
如果是后者，则需按照《公开发行证券的公司信息披露编报规则第 19号——财务信息的更正及相关披露（ 2018 年修订）》（证监会公告 [2018]8号）的规定处理。